臺北高等行政法院簡易判決　　　　　　　　　　　　　九十二年度簡字第八○二號
　　原　　　告　甲○○
　　被　　　告　財政部臺灣省北區國稅局
　　代　表　人　林吉昌（局長）
　　訴訟代理人　乙○○
右當事人間因綜合所得稅事件，原告不服財政部中華民國九十二年五月一日台財訴字
第０九二００一四八八六號訴願決定，提起行政訴訟。本院判決如左：
    主  文
原告之訴駁回。
訴訟費用由原告負擔。
    事  實
壹、事實概要：
  一、按座落新竹市○○路一○七號六樓之十一之房屋為原告所有，而被告針對原告
      八十三年度之綜合所得稅事件，基於以下之理由，認定原告有因擁有上開房屋
      而產生租金所得：
    Ａ、原告上開建物早在七十七年間即租予衡達電機水電工程有限公司（下稱衡達
        公司），而在八十三年間整年度租賃關係仍然繼續存在（被告機關認為至八
        十七年間上開租賃關係才結束）。
    Ｂ、原告卻在其本人八十三年度綜合所得稅結算申報時，未申報「租賃所得」，
        但被告又未能掌握到原告實際租金數額，因此被告所屬下級機關新竹市分局
        乃依法按當地一般租金標準設算租賃所得為新台幣（下同）一二七、０００
        元。
  二、被告因此將上開租賃所得併入原告當年度之綜合所得總額中，而核定：
    Ａ、原告當年度之綜合所得總額為九七四、九０五元。
    Ｂ、原告當年度之綜合所得淨額為三八七、０六０元。
    Ｃ、補徵原告綜合所得稅額一六、七０八元。
  三、原告不服上開核定，於八十七年四月八日及同年七月二十四日分別以新竹郵局
      存證信函寄交被告所屬下級機關新竹市公局，主張：「自八十二年一月起上開
      房屋已無出租予衡達公司，因此無租賃收入」等情，而該分局乃於八十七年八
      月十八日作成北區國稅竹市資字第八七○一○五一二號函答覆原告稱：「系爭
      房屋截至八十七年五月止仍有衡達公司營業，原核租賃所得並無違誤」等語。
  四、為此原告乃認定上開答覆（即新竹市分局八十七年八月十八日北區國稅竹市資
      字第八七○一○五一二號函）為一行政處分，而直接提起訴願，新竹市分局亦
      將全案移由訴願機關財政部處理，但財政部於八十八年十一月三十日作成台財
      訴第000000000號訴願決定，而撤銷原處分（八十七年八月十八日北
      區國稅竹市資字第八七○一○五一二號函），撤銷意旨略以：「本件訴願人對
      原處分機關核定稅捐不服，分別於八十七年四月八日及同年七月二十四日以存
      證信函表示無系爭租賃所得，參諸行政法院五十年判字第四十五號判例之意旨
      ，原處分機關自應依稅捐稽徵法第三十五條規定做成復查決定，縱或有不明，
      亦應先行探究訴願人意思，詎原處分機關逕以八十七年八月十八日北區國稅竹
      市資字第八七○一○五一二號函復核課租賃所得並無違誤。審諸首揭規定即有
      未合，爰將原處分撤銷，由原處分機關另為適法之處分。」
  五、被告乃依撤銷意旨重核結果，准予追減租賃所得一一二、四０一元（即改認定
      原告當年度之租賃所得為一四、五九九元），變更綜合所得總額為八六二、五
      ○四元，淨額為二七四、六五九元。
  六、被告對復查決定仍表不服而提起訴願，但遭訴願駁回，因此提起本件行政訴訟
      。
貳、兩造聲明：
  一、原告聲明：
      求為判決撤銷原處分（復查決定）及訴願決定。
  二、被告聲明：
      求為判決駁回原告之訴。
參、兩造之爭點：
  一、原告主張之理由：
    Ａ、按「人民因中央或地方機關之違法行政處分，認損害其權利或法律上之利益
        ，經依訴願法提起訴願而不服其決定，得向高等行政法院提起撤銷訴訟」「
        逾越權限或濫用權力之行政處分，以違法論」為行政訴訟法第四條第一、二
        項所訂。本案原告所有房屋新竹市○○路一０七號六樓十一室，自八十二年
        一月一日起即未再租予「衡達公司」，且無是項租賃所得，被告竟予核課如
        事實所述之應補繳金額，明顯違反「核實課稅原則」，且無租賃所得，令納
        所得稅款，皆為違法，濫用權力之行政處分與首揭行政訴訟之要件相符。
    Ｂ、復按「行政機關行使公權力，就特定具體之公法事件所為對外發生法律效果
        之單方行政行為，皆屬行政處分，不因其用語，形式以及是否有後續行為或
        記載不得有聲明不服之文字而有異。若行政機關以通知書名義製作，直接影
        響人民權利義務關係，且實際上已對外發生效力者，如以仍有後續處分行為
        或載有不得提起訴願，而視為其非行政處分，自與憲法保障人民訴願與訴訟
        權利之意旨不符。」大法官釋字第四二三號解釋。本案被告所屬下級機關新
        竹市分局於八十三年向原告以通知書函查方法謂：「甲○○女士：您好：為
        了您的權益，請您務必將您位於新竹市○○里○○路四鄰一０七號六樓十一
        室的房子，於八十二年度的租賃或使用情形，在下面空格內填寫後於一週內
        寄回本局（免貼郵票）謝謝！」「原告即於其下第三行：本屋在八十一年十
        二月三十一日即收回自用。」寄回該局。被告據此通知書後續行為作成課稅
        之處分，直接影響原告權利義務關係，且已實際上已對外發生效力，此通知
        書即具有行政處分之效力權源存在。被告即應「對於原告在該通知書上表示
        八十二年度無是項租賃所得發生。」展開查證之工作，應查證「衡達公司」
        ：
      １、該年度是否有報支租金支出：
          查「衡達公司」八十三年至八十六年之營利事業所得稅申請書，被告亦為
          上述營利事業所得稅之主管機關，依其權責承辦人員（按一下電腦即可查
          出），若該公司無是項費用支出，即可印證原告在通知書上之回覆所言不
          虛，則應予免稅處分。若該公司有報支是項費用支出，應檢證令原告舉證
          反駁，如原告無法舉證反駁，即可發課稅處分，令原告繳稅，方足以令人
          甘服納稅。查原告在上述年度並未收到「衡達公司」之租金支出，諒「衡
          達公司」亦未支出是項租金。
      ２、再據「營利事業所得稅申請書查核準則」第七十二條規定租金支出：一、
          租金支出，應查核其約定支付方法及數額（查核租賃契約）其支出數額超
          出部分，應不予承認。二、給付租金如未依法扣繳所得稅款，應通知限期
          補繳及補報扣繳憑單並依法送罰，其給付金額仍准依本條例規定予以核實
          認定。
      ３、被告捨權責上垂手可得之資料不查，率而課稅、徒增民勞民怨，尚且歷經
          二次訴願，其間所增加之課稅成本，皆民脂民膏，從此浪費，早已超出上
          述應稅金額，原告爭的是無是項所得，竟然要繳稅，乃民主國家的荒唐怪
          徑。
      ４、綜上被告從其發生出之八十三年的通知書函查，即已表明八十二年無租賃
          所得發生，然竟視若無睹，貿然率而課稅，顯違首揭大法官釋字第四二三
          號解釋，形成原告權益上之損害，其損失要由誰來救濟、賠償？希望遲來
          的正義，仍能呈現它正義的本質。
    Ｃ、按「行政處分以機關就公法上之具體事件為一定之作為或不作為為已足，亦
        不限於發生公法上之法律效果。」（參照訴願法第三條行政處分意義之立法
        理由）。鈞院五十年判字第四十五號判例「．．．原告．．所爭執者，為主
        張其根本不應課徵稅款，並非謂核定稅額通知書之記載或計算有何錯誤，其
        為不服應納稅之調查，情實顯然，雖未於聲明書內表明復查字樣，但既主張
        應予免稅，不論用語如何，要應認其真意，並依法申請復查。：：」本件被
        告機關新竹分局於八十二年以函向原告查詢案內房屋（新竹市○○路一０七
        號六樓十一室）之出租情形（行政處分性質）原告即函覆自八十一年十二月
        三十一日即收回自住，即無出租予「衡達公司」情事（應予免稅），且被告
        並無法證明「衡達公司」有支付租賃費用予原告。按「核實課稅原則」無所
        得，即無課稅之法理，於此甚明，核諸首揭行政處分之意義及鈞院五十年判
        字第四十五號判例，並無不合。上述原告之函覆被告機關之內容即為免稅，
        應認已依法申請復查為其真意。被告遽予課稅，即與五十年判字第四十五號
        判例之意旨有違。
    Ｄ、行政訴訟法第一百三十三條：「行政法院於撤銷訴訟，應依職權調查證據」
        其立法理由謂「行政機關之行政行為，每涉及公務機密，人民取得有關資料
        亦屬不易，為免人民因無從舉證而負擔不利之效果，爰規定：應依職權調查
        證據」。按原告經向被告機關，查詢有關該年度「衡達公司」是否有在營利
        事業所得稅結算申報時支出是項租賃費用，被告機關以保密為由拒絕提供。
        此為本案原告是否有「租賃所得」之最直接證據，原告請求鈞院調查此項證
        據，得使案情水落石出，還我清白。
    Ｅ、被告於原告向財政部提出訴願勝訴後，才向「衡達公司」索取「設籍證明」
        ，來補強其行政處分之不足。自八十二年元月份起「衡達公司」即未支付分
        文給原告。「設籍」部分，經原告向「衡達公司」屢催不遷，後來才由原告
        採取行動，向工商課取消其設籍，試問被告機關根據那一項規定證明「有設
        籍即有租賃所得」，所得稅法找不到這一條規定，被告在「稅賦法定主義」
        上已站不住腳。不能徒憑程序技巧，就讓無所得的老百姓擔負「繳稅」之責
        任，讓老百姓有「苛政猛於虎」的感覺，於法於情於理皆有未合。
    Ｆ、再按『稅捐稽徵機關依查得資料核定租賃所得，固非無據，惟倘納稅人提出
        其與承租之租賃契約供核，則其與原核定之資料有所歧異，致發生所得之認
        定不符，則稽徵機關必須對納稅人所提契約等證明文件查明是否屬實，並依
        約履行，除非能查明所提證明文件係虛偽不實，否則不能不予採信納稅人之
        申訴理由』（財政部台財訴字第八四０四０八八七六號訴願決定書），本件
        八十三年被告通知書，原告復文表示「本屋在八十一年十二月三十一日即收
        回自用。」，即八十二年度並無租賃所得之事實發生。詎料被告仍罔顧原告
        所舉事實，逕以「衡達公司」仍設籍該址為由，而認定該公司仍有營業，並
        據以核定原告之租賃所得。按公司設籍登記與民法上之租賃關係存否係屬二
        事，不可混為一談，被告之認事用法，與上揭財政部台財訴字第八四０四０
        八八七六號訴願決定意旨違背。且無租賃所得，咸令繳稅，即屬重大違法。
    Ｇ、原告與「衡達公司」在八十二年度起迄今並無租賃契約關係，該公司不願將
        設籍遷出。原告忍無可忍，於八十七年三月十七日辦理斷電，並於八十七年
        四月三十日向新竹市稅捐稽徵處申請改為非住家非營業使用並經核准，原告
        又於八十七年五月二十六日向新竹市政府工商課申請註銷「衡達公司」之設
        籍登記，並就被告所為之處分，原告於八十七年三月三十日即去函表示不服
        ，並於復查時以八十七年七月二十四日存證信函舉證之，原告為了被告不予
        詳查事實之後遺症，而付出了這麼多的心血，無非為了證明無租賃所得即無
        納稅的義務。
    Ｈ、按「營利事業負責人違反本條第十八條、第十九條規定，逾期不申請登記註
        銷或變更登記者，稽徵機關除責令補辦登記或變更登記外，並應處以一百元
        以下罰鍰，其非屬於解散廢止、註銷之申請，並得停止其營業。」為所得稅
        法第一０四條所規定。八十三年被告以通知書函查八十二年該屋租賃情形時
        ，原告即表示自八十一年十二月三十一日即收回自用。被告若認真核實查明
        ，則可明無租賃所得之事實，何致今日案牘勞形。即應予上揭所得稅法第一
        百零四條所規定處置「衡達公司」，又何勞原告「斷電」、「變更非營業使
        用」、「註銷衡達公司之設籍登記」，乃至今日仍在文書對抗。
  二、被告主張之理由：
    Ａ、按「第五類：租賃所得及權利金所得：凡以財產出租之租金所得，財產出典
        典價經運用之所得或專利權、商標權、著作權、秘密方法及各種特許權利，
        供他人使用而取得之權利金所得：一、．．．四、將財產借與他人使用，除
        經查明確係無償且非供營業或執行業務者使用外，應參照當地一般租金情況
        ，計算租賃收入，繳納所得稅。」為所得稅法第十四條第一項第五類第四款
        所明定。次按「稽徵機關依所得稅法第十四條第一項第五類規定設算之租金
        ，依土地法第九十七條第一項規定，以不超過土地及其建築物申報總價額年
        息百分之十為限。說明：土地法第九十七條第一項所稱土地及其建築物申報
        總價額，其土地價額係指課徵地價稅之申報地價；至建築物價額，地政機關
        迄未依同法施行法第二十五條規定估定價額，應以課徵房屋稅之房屋現值為
        準。」為財政部七十八年六月二十二日臺財稅第七八○一五八九七二號函所
        明釋。
    Ｂ、本件原告八十三年度將其所有座落新竹市○○路一○七號六樓之十一之房屋
        出租予衡達公司營業使用，原告並未申報租賃所得，被告所屬新竹市分局按
        標準租金每月每坪一、四四○元予以設算核定原告當年度之租賃所得一二七
        、０００元，併課其當年度綜合所得稅，依前揭規定並無不合，惟查：
      １、原告所有座落新竹市○○路一○七號六樓之十一之房屋當年度之房屋評定
          現值為一三０、四七五元及土地申報地價為一二五、六五○元。
      ２、據此，依前揭函釋，按土地法第九十七條第一項規定，計算該房屋土地及
          其建築物申報總價額年息百分之十租金收入為二五、六一三元。
          【計算公式】：(土地申報地價125,650+房屋評定現值130,475)*10%=
                         25,613
          租賃所得為一四、五九九元（上開租金收入減除部頒費用百分之四十三後
          之餘額），是本件復查決定租賃所得應變更為一四、五九九元，其與原核
          定租賃所得一二七、０００元之差額一一二、四０一元應准予追減，變更
          核定綜合所得總額為九八四、○六一元，淨額為二九八、一四○元，並無
          不合，請予維持。
    Ｃ、至原告主張系爭房屋原出租予衡達公司營業，但自八十二年一月一日起即收
        回自用，惟衡達公司之負責人洪永安始終拒絕將衡達公司之設籍登記遷出，
        其遂於八十七年三月十七日辦理斷電，並於八十七年四月三十日向新竹市稅
        捐稽徵處申請改為非住家非營業使用並經核准等節，按改制前行政法院三十
        六年判字第十六號判例「當事人主張事實，須負舉證責任，倘所提出之證據
        ，不足為其主張事實之證明，自不能認其主張之事實為真實。」經查衡達公
        司至八十七年五月止仍設籍於系爭房屋營業，此有衡達公司出具之證明書及
        八十三年度營利事業所得稅結算申報書影本附卷可稽，又原告雖主張系爭房
        屋自八十二年一月一日起即已收回自用，惟於八十七年又辦理斷電及變更房
        屋使用用途，顯違常理，故原告主張當年度無出租之情事核難採據。
    理  由
壹、程序方面：
    本案兩造間有爭執之租賃所得金額不過一四、五九九元，上開金額對應納稅額之
    影響，一定在二十萬元以下。而司法院曾於九十二年九月十七日以（九二）院台
    廳行一字第二三六八一號令，依行政訴訟法第二百二十九條第二項之規定，將行
    政訴訟法第二百二十九條第一項之簡易案件金額（價額）自三萬元，提高為二十
    萬元。故本案應認合於行政訴訟法第二百二十九條第一項第一款「關於稅捐課徵
    事件涉訟，所核課之稅額在新臺幣二十萬元以下（原為三萬元，現提高為二十萬
    元）而涉者」，應依簡易訴訟程序進行之。
貳、實體方面：
  一、本案兩造爭執之要點：
    Ａ、本案涉及稅法構成要件定中「課稅客體」（即「所得」之有無）以及「稅基
        計算」（即「所得」之多寡）二項爭點。
    Ｂ、原告主張：
      １、在「課稅客體」（即「所得」之有無），因為其在八十三年間未將座落新
          竹市○○路一○七號六樓之十一之房屋出租給任何人，所以沒有租賃所得
          產生之問題存在。
      ２、又因為沒有出租事實，所以沒有租賃所得發生，當然更無「稅基計算」之
          問題。
    Ｃ、被告則主張：
      １、系爭房屋在八十三年度確有出租給衡達公司使用之事實，縱令無法知悉實
          際租金數額，但依所得稅法第十四條第一項第五類第四款之規定，仍可擬
          制設算其租賃所得。
      ２、而設算結果，認定全年度租金為一四、四八三元，設算金額未超過土地法
          第九十七條第一項之限制，於法有據。
  二、本院之判斷：
    Ａ、有關「稅捐客體」存否之爭議，本院認為被告之主張於法有據，茲說明如下
        ：
      １、在事實認定上：
        ａ、有關「系爭房屋於八十三年度整年度內均由營利事業衡達公司實際使用
            」之待證事實有以下之證據資料為證，應堪信為真實。
          I、依原處分卷所附、由衡達公司於八十七年五月二十七日出具之證明書
              所示，其上記載「該公司從七十七年間設立起，至八十七年五月二十
              日為止，一直設籍於原告所有之上開房地地址，而且在上址持續營業
              中」。
          II、原告自承其於八十七年三月十七日才辦理斷電，八十七年四月三十日
              又向新竹市稅捐稽徵處申請改為非住家非營業使用並經核准，再於八
              十七年五月二十六日向新竹市政府工商課申請註銷「衡達公司」之設
              籍登記。
          III、又衡達公司之負責人洪永安曾為原告之配偶。
          Ⅳ、綜合上開證據資料，應堪認定衡達實際使用該址之房地營業。
        ｂ、原告對上開積極證據之證明力所為之爭執，並不足以推翻本院已獲致之
            確信，其理由如下：
　　　　　I、就此原告雖主張：
            (1)、衡達公司早在八十一年十二月三十一日起實際上沒有在上址從事營
                業活動，不能以設籍之形式外觀即行認定衡達公司實際使用上址從
                事營業活動。
            (2)、原告早在八十三年間即向被告表明該房地早於八十一年間即行收回
                ，但被告收到通知後不予理會，不進行調查活動，實際到上址來查
                看衡達公司是否仍然在上址從事營業活動，或查明衡達公司在稅上
                有無租金支出之申報，即行認定原告有租賃所得，違反核實課稅原
                則。
          II、惟查：
            (1)、公司設籍之形式在邏輯上並不足推論公司營業所在之實質，但是法
                律不是邏輯，而是經驗，「設籍之所在」與「營業場所之所在」間
                之關連，在經驗法則上具有高度之概然性，因此公司設籍本身即是
                一種推斷公司營業場所的堅強證據。
            (2)、何況上開證據資料又有衡達公司出具之說明書為憑，更增加其證明
                力。
            (3)、另外斷水斷電，乃是驅離實際占用者之最有效手段，若非衡達公司
                截至八十七年間仍設籍上址，原告在八十七年三月十七日所採取之
                斷電手段即難以理解，是以在結合此一情況事證後，更足使本院確
                信，截至八十七年間為止，衡達公司始終在上址從事營業活動。
            (4)、另外衡達公司在稅上有無租金支出之申報，與本案待證事實之認定
                無關（本案之待證事實依行為時所得稅法第十四條第一項第五類第
                四款之規定，著重在「衡達公司八十三年間有無借用原告之房地作
                為營業使用」一節，有無付租金並非重點，其法理後詳）。
            (5)、又稅捐行政為大量行政，必須有徵稽效率之考量，證據資料之提出
                必須由納稅義務人負擔，原告不能謂：「八十三年間已有否認待證
                事實為真正，所以稅捐稽徵機關有義務主動對待證事實進行調查，
                而且調查方法必須親至現場觀察」云云，因為：
              、即使被告機關在調查義務，調查方法也不受限制。
              、要求稅捐稽徵機關主動派人至現場查看，一方面成本過高，另一
                  方面效率也偏低（因為稅捐逐年發生，而且一次調查結果也不能
                  反映全年度之使用情況）。
              、退一步言之，就算稅捐稽徵機關可以至現場調查，在大量行政底
                  下，也要原告提出要求，由稅捐稽徵機關進行效率評估，依職權
                  來決定調查方法，如果其覺得此非有效之調查方式，一樣可以予
                  以拒卻，並命原告自行提出反證之證據資料來進行調查。
      ２、在法律適用上：
        ａ、按在上開待證之前置事實獲得證明後，則依行為時所得稅法第十四條第
            一項第五類第四款之規定內容（即「將財產借與他人使用，除經查明確
            係無償且非供營業或執行業務者使用外，應參照當地一般租金情況，計
            算租賃收入，繳納所得稅」），原告自應對衡達公司實際使用上開建築
            物之事實，設算租金，算入其當年度之所得總額中。
        ｂ、原告雖謂：「本案衡達公司之負責人存心拖延，拒不遷離上址，在此情
        況下，還要求原告負擔稅負，有違核實課稅原則」云云。
        ｃ、但查：
          I、按稅捐法制上有最重要的三大建制原則，即(1)稅捐法定原則（形式正
              義在稅法的表現）(2)量能課稅原則（實質正義在稅法的表現）與(3)稽
              徵經濟原則（此為稅捐行政目標在稅法的表現）。而三大原則所追求
              之目標有時候會互相衝突。特別在立法論上，「量能課稅原則」與「
              稽徵經濟原則」二種利益常處於對立狀況，有時為了稽徵經濟之便利
              ，可能量能課稅之理想即須退讓。但有時也可能因為量能課稅之目標
              極為重要，而稽徵經濟之便利即須有所犧牲。此等規範價值之衝突現
              象，其解決之道乃是回到憲法第二十三條所定的比例原則，去為利益
              權衡。
          II、而行為時所得稅法第十四條第一項第五類第四款之規定，乃是立法者
              在經過利益衡量後，基於稽徵經濟原則而在量能課稅原則上作出退讓
              ，容許稅捐稽徵機關以擬制設算之手段來認定租賃所得，此時原告實
              際上有無收到租金，已非審究重點。
          III、在此必須特別說明者「所得有無」事實之擬制，除了必須符合「稅捐
              法定原則」之要求，由法律或法律授權之法規命令明定外，而且實質
              上也必須符合「正法」之理念，規定本身必須有實質公平之考量，不
              然即構成立法權之濫用，而有違憲之虞。
          Ⅳ、而上開規定之法理正當性在於：
            (1)、納稅義務人最清楚相關之稅基事實真相，而且實際掌握相關證據資
                料，因此稅捐之核課有賴於納稅義務人之協力，所以稅法上要求人
                民負擔協力義務，而稅法上有關「擬制待證事實」之法規範，通常
                即是「協力義務」之具體化內容（但協力義務之課予，仍以人民掌
                握有課稅資料之前提，如果法律明定「必須有前提事實存在，人民
                才產生協力義務或必須承受不利認定」，則此等前提事實之證明，
                仍由稅捐稽徵機關負擔）。
            (2)、而隱藏於上開法律具體規定內容背後之實質價值衡量，則是基於：
                「將不動產借予他人使用乃是一種極端例外之事實，一般都會有租
                金之約定，但是因為證據資料為人民所掌握，稅捐稽徵機關如欲調
                查，將曠日費時，且未必有效，將造成稽徵效率之遲滯。另外若使
                用不動產者是使用該房屋來營利（營業或執行業務）時，出借不動
                產者為無償出借，更是有違常情，此時在立法決擇上，即認為有此
                情形，稅捐稽徵機關勿庸再進行實質調查，一律以設算方式擬制出
                借人有租賃收入，這樣的立法衡量並無與憲法第二十三條所定之比
                例原則明顯違反，法院應予遵守。
    Ｂ、在本案確定原告有稅捐客體（即租賃所得）存在之情況下．被告有關「稅基
        計算」之計算方式於法無違，茲說明如下：
      １、被告按土地法第九十七條之法定租金限制計算原告當年度之租賃收入為二
          五、六一三元。
          【計算公式】：(土地申報地價125,650+房屋評定現值130,475)*10%=
                         25,613
      ２、而租賃收入可以扣除損耗及費用，原告未提出證明損耗及費用之證據，被
          告因此依所得稅法施行細則第十五條之授權規定，引用財政部頒布之行政
          規則「八十三年度財產租賃必要損耗及費用標準」，以收入之百分之四三
          計算損耗及費用，而以其餘額一四、五九九元為原告當年度之租賃所得額
          ，即無違誤。
肆、綜上所述，本件原處分在事實認定上及法律適用上均無違法，訴願決定予以維持
    亦無違誤，原告訴請撤銷於法無據，應予駁回。
據上論結，原告之訴為無理由，爰依行政訴訟法第二百三十六條，行政訴訟法第九十
八條第三項前段，判決如主文。
中　　　華　　　民　　　國　　九十三　　年　　　三　　　月　　 十一 　　日
                                  臺北高等行政法院 第  五  庭
                                                   法  官  帥嘉寶
右為正本係照原本作成。
本件以訴訟事件所涉及之法律見解具有原則性者為限，始得於本判決送達後二十日
內向本院提出上訴狀並表明上訴理由，如已於本判決宣示後送達前提起上訴者，應
於判決送達後二十日內補具上訴理由（均按他造人數附繕本），且經最高行政法院
許可後方得上訴。
中　　　華　　　民　　　國　　九十三　　年　　　三　　　月　　 十一 　　日
            　　　　　　　　　　　　　　    　      書記官 蘇亞珍
